臺灣桃園地方法院刑事判決　　　　　　　 93年度易字第904號
公　訴　人　台灣桃園地方法院檢察署檢察官
被　　　告　丙○○　男　38歲.
　　　　　　　　　　　巷一０弄.
上列被告因竊盜案件，經檢察官提起公訴（九十三年度偵字第一
二八三三號），及移送併案審理（台灣新竹地方法院檢察署九十
三年度偵字第七二三號），本院判決如下：
    主  文
丙○○共同連續攜帶兇器竊盜，累犯，處有期徒刑壹年捌月。
扣案扳手肆支、手電筒壹支、鐵勾壹支、剪刀壹支、鑰匙拾柒支
、管扳手壹支、活動扳手壹支、開口扳手參支、套筒扳手參支、
短十字起子參支、長十字起子貳支、一字起子肆支、尖嘴鉗壹支
、斜口鉗壹支、魚尾鉗貳支、鐵管壹支、手電筒貳支、手套肆隻
、自製鐵勾壹支均沒收。
    事  實
一、丙○○前於民國（下同）八十九、九十年間因犯偽造文書、
    妨害自由、贓物等罪，經法院分別判處有期徒刑二年、六月
    、六月，再經法院裁定應執行有期徒刑二年九月確定，並於
    九十年十一月十六日假釋，刑期至九十一年十二月十九日屆
    滿以已執行論。猶不知悔改，與其朋友丁○○（已經本院判
    決）二人，因缺錢花用，竟共同意圖為自己不法所有，並基
    於概括犯意聯絡，自民國（下同）九十三年八月十五日零時
    起至同日三時四十分止，攜帶丙○○所有客觀上可供兇器使
    用之扳手四支、手電筒一支、鐵勾一支、剪刀一支等物，由
    丙○○駕駛車牌號碼一四八七–ＪＵ號自用小客車搭載丁○○，在桃園縣中壢市區○○○○於路邊之車輛，再由丁○○
    把風、丙○○持上開工具下手竊取方式，連續竊取停於路邊
    不詳車號車輛內之行車電腦四台（豐田牌ＴＥＲＣＥＬ車型
    二台：條碼00000000號及0000000000號
    ；豐田牌ＥＸＣＥＬ車型一台：條碼0000000Ｆ；福
    斯牌一台：條碼000000000號），得手後共同將上
    開行車電腦搬至丙○○所駕駛車輛之後行李箱。嗣於同日三
    時四十分許，在桃園縣中壢市○○路公九停車場前，由丁○○在甲○○所有車牌號碼Ｌ八–二八九七號自用小客車旁把
    風，丙○○下手竊取該車內之中央扶手、冷氣出風口及音響
    架（含音響主機冷氣）等物品，得手後將上開竊得物品搬至
    丙○○所駕駛之車牌號碼一四八七–ＪＵ號自用小客車後行
    李箱內，適經警巡邏至上開地點後當場查獲，並扣得前開扳
    手四支、手電筒一支、鐵勾一支、剪刀一支等物。
二、丙○○復承前竊盜概括犯意，與姓名年籍不詳之成年男子，
    共同意圖為自己不法所有，於九十三年一月十九日凌晨四時
    許，攜帶丙○○所有客觀上可供兇器使用之鑰匙十七支、管
    扳手一支、活動扳手一支、開口扳手三支、套筒扳手三支、
    短十字起子三支、長十字起子二支、一字起子四支、尖嘴鉗
    一支、斜口鉗一支、魚尾鉗二支、鐵管一支、手電筒二支、
    手套四隻、自製鐵勾一支，共同駕駛車牌號碼ＭＦ–五八○
    七號自用小客車，前往新竹市○區○○○街五十一號前，見
    乙○○所使用之車牌號碼Ｕ二–○四九六號自用小客車停於
    路邊，丙○○即以上開工具撬開該Ｕ二–○四九六號自用小
    客車之右前車門，進入車內拆下行車電腦，得手後放置於該
    Ｕ二–○四九六號自用小客車旁，同時該同夥之不詳姓名男
    子則在車後行李箱搜括車內財物，惟丙○○於竊取車內物品
    時，不慎觸動車內防盜器，經乙○○發覺有異外出察看，發
    現有人正在搜括其車內財物乃大聲呼叫「小偷」，該不詳姓
    名男子即逃逸無蹤，乙○○再向前察看，丙○○即從上開Ｕ
    二–○四九六號自用小客車前方乘客座竄出，乙○○向前追
    趕時，丙○○即遭路邊鋼筋絆倒，致丙○○左側顴骨、左腳
    膝蓋、左腳踝、左腳背均受有擦傷，惟丙○○仍順利逃離現
    場，但將所穿之黑色紅邊拖鞋一雙，及所駕駛之車牌號碼Ｍ
    Ｆ–五八○七號自用小客車遺留在現場。經乙○○報警處理
    ，自上開車牌號碼ＭＦ–五八○七號自用小客車內扣得上開
    鑰匙、管扳手、活動扳手、開口扳手、套筒扳手、短十字起
    子、長十字起子、一字起子、尖嘴鉗、斜口鉗、魚尾鉗、鐵
    管、手電筒、手套、自製鐵勾等工具，始循線查獲丙○○。
三、案經桃園縣警察局中壢分局報請台灣桃園地方法院檢察署檢
    察官偵查起訴及移送併案審理。
    理  由
一、訊之被告丙○○對於上開事實一所示之竊盜犯罪，於審理中
    坦承不諱，核與共同被告丁○○自白之情節相符，且與證人
    即被害人甲○○於警訊中指述汽車內物品遭竊之情節，均相
    符合。此外，並有扣案之行車電腦四台、贓物領據一紙、照
    片十七張、扳手四支、手電筒一支、鐵勾一支、剪刀一支等
    物可資佐證，本件事證明確，被告丙○○此部分之竊盜犯行
    洵堪認定，應依法論罪科刑。
二、訊之被告丙○○對於上開事實二所示時間、地點，攜帶可供
    兇器使用之工具，駕駛車牌ＭＦ–五八○七號自用小客車至
    現場竊取證人乙○○所使用之小客車之行車電腦，得手後尚
    未離開現場，為證人乙○○發覺，雖順利逃離現場，但於逃
    逸過程中跌倒受傷，並將所穿之拖鞋及所駕駛之車牌號碼Ｍ
    Ｆ–五八○七號自用小客車遺留在現場等情，於審理中坦白
    承認，核與證人乙○○於偵審中之指述及證人即查獲本案之
    警員何一之於審理中證述查獲經過等情，均相符合。此外，
    復有贓物認領保管單一紙、採證照片二十七張及扣案鑰匙十
    七支、管扳手一支、活動扳手一支、開口扳手三支、套筒扳
    手三支、短十字起子三支上正本證明與原本無異。如不服本
    判決，應於判決送達後10日內向本院提出上訴狀（應附繕本
    ），上訴於臺灣高等法院。、長十字起子二支、一字起子四
    支、尖嘴鉗一支、斜口鉗一支、魚尾鉗二支、鐵管一支、手
    電筒二支、手套四支、自製鐵勾一支等可資佐證，足認被告
    丙○○上開自白與事實相符，堪予採信。雖然被告丙○○於
    審理中另辯稱：竊取Ｕ二–○四九六號自用小客車行車電腦
    只有伊一人，在現場的另一人不是跟伊一起去的，伊不知道
    那是何人云云。惟查，證人乙○○於審理已明白證述：伊發
    現第一個小偷在翻伊車子後行李箱的物品時，即大喊一聲「
    小偷」，那人就跑了，然後伊馬上到車子旁邊察看，又有一
    個人從伊車子前方乘客座跑出來，伊就趕快追他，但第二個
    小偷一跑出來約兩步就跌倒了，當他爬起來要繼續逃跑時，
    伊剛好很清楚看到他的臉等語，即依證人乙○○之證述，被
    告丙○○於Ｕ二–○四九六號自用小客車前方乘客座竊取物
    品時，另一人則在該車後行李箱竊取物品，衡情，若非同夥
    犯案，豈有一人在車內一人在車外同時各自進行竊盜之理，
    是被告丙○○上開所辯與常情不合，不能採信。從而，依上
    開證據顯示，被告丙○○確與某不詳姓名之人共同竊取該Ｕ
    二–○四九六號自用車內物品，當可認定，事證明確，被告
    丙○○此部分之竊盜犯行，已經可以認定，應依法論罪科刑
    。
三、查扳手、手電筒、鐵勾、剪刀、起子、鉗子、鐵管等物或為
    鐵質或為硬物，以之揮剌、擊打，足以傷害人之生命，具有
    客觀上之危險性，自屬兇器。核被告丙○○所為，係犯刑法
    第三百二十一條第一項第三款之攜帶凶器加重竊盜罪。被告
    丙○○與共犯丁○○就犯罪事實一部分，被告丙○○與某不
    詳姓名之人就犯罪事實二部分，均具有犯意聯絡及行為分擔
    ，皆為共同正犯。被告先後多次竊盜犯行，時間緊接，方法
    相同，觸犯構成要件相同之罪，顯係基於概括犯意為之，為
    連續犯，依刑法第五十六條之規定，以一罪論，並加重其刑
    。又被告夥同不詳姓名之人，於九十三年一月十九日凌晨四
    時許，竊取Ｕ二–○四九六號自用小客車之行車電腦部分，
    雖未據公訴人起訴，然該部分事實與公訴人起訴之犯罪事實
    既具有連續犯之裁判上一罪關係，應為起訴效力所及，本院
    自應併予審理。再被告前於八十九、九十年間因犯偽造文書
    、妨害自由、贓物等罪，經法院分別判處有期徒刑二年、六
    月、六月，再經法院裁定應執行有期徒刑二年九月確定，並
    於九十年十一月十六日假釋，刑期至九十一年十二月十九日
    屆滿以已執行論，此有台灣高等法院被告全國前案紀錄表一
    份在卷可按，其前受有期徒刑執行完畢，於五年以內再犯本
    件最重本刑為有期徒刑以上之罪，為累犯，應依刑法第四十
    七條之規定加重其刑，並依法遞加重其刑。爰審酌被告前有
    多次竊盜之素行，兼衡其犯罪之手法、所竊財物之價值、所
    生危害、犯後態度等一切情狀，量處如主文所示之刑。扣案
    扳手四支、手電筒一支、鐵勾一支、剪刀一支、鑰匙十七支
    、管扳手一支、活動扳手一支、開口扳手三支、套筒扳手三
    支、短十字起子三支、長十字起子二支、一字起子四支、尖
    嘴鉗一支、斜口鉗一支、魚尾鉗二支、鐵管一支、手電筒二
    支、手套四支、自製鐵勾一支，均為被告丙○○所有且供本
    件犯罪所用，業經被告丙○○於審理中供承不諱，應依刑法
    第三十八條第一項第二款沒收。至於扣案之無線電二支、汽
    車行車電腦二個、拖鞋一雙，或與本案無關，或非專供竊盜
    所用之物，爰不為沒收之諭知。
據上論斷，應依刑事訴訟法第二百九十九條第一項前段，刑法第
二十八條、第五十六條、第三百二十一條第一項第三款、第四十
七條、第三十八條第一項第二款，判決如主文。
本案經檢察官陳志全到庭執行職務。
中　　華　　民　　國　　94　　年　　1 　　月　　24　　日
                  臺灣桃園地方法院刑事第七庭
                      審判長法  官  孫惠琳
                            法  官  林惠霞
                            法　官　劉為丕
上正本證明與原本無異。
如不服本判決，應於判決送達後10日內向本院提出上訴狀（應附
繕本），上訴於臺灣高等法院。
                            書記官  方秀貞
中　　華　　民　　國　　94　　年　　1 　　月　　26　　日
附錄本案論罪科刑法條：
中華民國刑法第三百二十一條
犯竊盜罪而有左列情形之一者，處六月以上、五年以下有期徒刑：
一  於夜間侵入住宅或有人居住之建築物、船艦或隱匿其內而犯之
    者。
二  毀越門扇、牆垣或其他安全設備而犯之者。
三  攜帶兇器而犯之者。
四  結夥三人以上而犯之者。
五  乘火災、水災或其他災害之際而犯之者。
六  在車站或埠頭而犯之者。
前項之未遂犯罰之。
